---
title: 'Tarea 3: Estructura de datos'
author: $\mathcal Imanol\ Miguez$
date: "11/2/2021"
output: pdf_document
---
# RESPUESTAS DE LA TAREA

## 1. Cread un vector llamado "Harry" formado por la sucesión de números consecutivos entre el -10 y 27. Pedidle a R que os devuelva el elemento de índice 7. Escribid el resultado.
```{r}
Harry <- seq(-10,27)
Harry
Harry[7]
```

Profesor
```{r}
Harry=-10:27

Harry[7]
```

## 2. Dad el máximo de la sucesión (100*2^n -7*3^n) con n=0,...,200 n=0:200
```{r}
max(sapply(seq(0,200), FUN = function(n){100*5^n-7*3^n}))
```

Profesor
```{r}
n=0:200

max(100*2^n-7*3^n)
```


## 3. Cread la sucesión de números consecutivos entre 0 y 40. A continuación, cread el vector (3*5^n - 1) con n=0,...,40. Ponedle como nombre x. Ahora, dad el subvector de los elementos que son estrictamente mayores que 3.5 
```{r}
n = seq(0,40)
x <- sapply(n, FUN = function(x){3*(5^x)-1})
x[which(x>3.5)]
```


Profesor

```{r}
n=0:40

x=3*5^n-1

which(x>3.5)
```


## 4. Cread una función que os devuelva la parte real, la imaginaria, el módulo, el argumento y el conjugado de un número, mostrando solo 2 cifras significativas
```{r}
complejos = function(x) {
 r1 <- round(c(Re(x),Im(x),Mod(x),Arg(x)),2)
 r2 <- round(Conj(x),2)
 
 r = list(Real = r1[1],Imaginario = r1[2], Modulo = r1[3], Argumento = r1[4], Conjugado = r2)
 
  return(r)
}

complejos(2+3i)
```

Profesor
```{r}
info = function(x){print(c(Re(x),Im(x),Mod(x),Arg(x),Conj(x)),2)}
info(2+3i)
```


## 5. Cread una función que resuelva ecuaciones de segundo grado (de la forma Ax^2+Bx+C=0). No importa, por ahora, que tengáis en cuenta las que no tienen solución
```{r}
ecuacion = function(A,B,C){
  r <- c((-B+sqrt(B^2-4*A*C))/(2*A),(-B-sqrt(B^2-4*A*C))/(2*A))
  if (is.na(r)){
    return("No hay solución")
  }
  return(r)
}
ecuacion(1,1,-2) # x^2 + x - 2 = 0
ecuacion(2,-5,3) # 2x^2 - 5x + 3 = 0
ecuacion(1,-1,1) # x^2 - x + 1 = 0
```

Profesor

```{r}
solu2 = function(A,B,C){c((-B+sqrt(B^2-4*A*C)/(2*A)),(-B-sqrt(B^2-4*A*C)/(2*A)))}
solu2(1,1,2)
```


## 6.Tomando el vector vec = c(0,9,98,2,6,7,5,19,88,20,16,0), dad 3 opciones diferentes para calcular el subvector c(9,19,20,16)

Tomando el vector vec definido en el apartado anterior, buscad

    - qué entradas son pares

    - qué entradas no son pares y mayores que 20

    - dónde toma vec su valor máximo

    - dónde toma vec sus valores mínimos
```{r}
vec = c(0,9,98,2,6,7,5,19,88,20,16,0)
subvec = c(9,19,20,16) 

vec[c(2,8,10,11)]                                 # Opción 1
vec[-c(1,3,4,5,6,7,9,12)]                         # Opción 2
vec[vec == 9 | vec == 19 | vec == 20 | vec == 16] # Opción 3
vec[vec >= 9 & vec <= 20]                         # Opción 4


vec[which(vec%%2 == 0)]            # Entradas pares, contando 0 como par
vec[which(vec%%2 != 0 & vec > 20)] # Entradas impares y mayores de 20
which.max(vec)             # Lugar donde toma el valor máximo
which(vec == min(vec))             # Lugar donde toma los valores mínimos
```


# EJERCICIOS DEL PDF

## EJERCICIO 1
```{r}
A = rbind(c(1,3),c(2,4))

A2 = A %*% (A + A) %*% A
A2[2,2]
```


## EJERCICIO 2
```{r}
B = rbind(c(1,4,-6),c(0,0,3),c(0,-2,5))

eigen(B)$values
```

## EJERCICIO 3
```{r}
C = rbind(c(-48,35,-12),c(-134,95,-32),c(-194,133,-44))

round(eigen(C)$vectors,3)
```

## EJERCICIO 4
```{r}
D = rbind(c(-2,-8,-2,3),c(-3,-6,-1,2),c(-9,-22,-3,7),c(-18,-44,-8,15))

qr(D)$rank
```
