---
title: "Tarea 3: LaTeX y RMarkdown"
author: $\mathcal Imanol\ Miguez$
date: "11/2/2021"
output: pdf_document
---

# Preguntas

## Pregunta 1

Realizad los siguientes productos de matrices siguiente en $R$:
$$A\cdot B$$ $$B\cdot A$$ $$(A\cdot B)^t$$ $$B^t\cdot B$$ $$(A\cdot B)^{-1}$$
donde $$A = \begin{pmatrix} 1 & 2 & 3 & 4\\ 4 & 3 & 2 & 1\\ 0 & 1 & 0 & 2\\ 3 & 0 & 4 & 0 \end{pmatrix}\ \ \ \ \ B = \begin{pmatrix} 4 & 3 & 2 & 1\\ 0 & 3 & 0 & 4\\ 1 & 2 & 3 & 4\\ 0 & 1 & 0 & 2 \end{pmatrix}$$

Finalmente, escribe haciendo uso de \LaTeX\ el resultado de los dos primeros productos de forma adecuada.

Primero creamos las matrices mediante la sucesion de filas de vectores.
```{r}
A = rbind(c(1,2,3,4),c(4,3,2,1),c(0,1,0,2),c(3,0,4,0))
B = rbind(c(4,3,2,1),c(0,3,0,4),c(1,2,3,4),c(0,1,0,2))
```


Despues realizamos las operciones solicitadas.
```{r}
A%*%B
B%*%A
t(A%*%B)
t(B)%*%A
solve(A%*%B)
solve(A)%*%t(B)

```

## Pregunta 2

Considerad en un vector los números de vuestro $DNI$ y llamadlo **dni**. Por ejemplo, si vuestro $DNI$ es 54201567K, vuestro vector será $$dni = (5,4,2,0,5,6,7)$$

Definid el vector en $R$. Calculad con $R$ el vector dni al cuadrado, la raíz cuadrada del vector dni y, por último,la suma de todas las cifras del vector **dni**.


Finalmente, escribid todos estos vectores también a \LaTeX

```{r}
dni = c(5,4,2,0,1,5,6,7)

dni^2
sqrt(dni)
sum(dni)
```
## Pregunta 3

Considerad el vector de las letras de vuestro nombre y apellido. Llamadlo **name**. Por ejemplo, en mi caso sería $$nombre = (M,A,R,I,A,S,A,N,T,O,S)$$

Definid dicho vector en $R$. Calculad el subvector que solo contenga vuestro nombre. Calculad también el subvector que contenga solo vuestro apellido. Ordenadlo alfabéticamente. Cread una matriz con este vector.

```{r}
name = c("I","M","A","N","O","L","M","I","G","U","E","Z")
name[1:6]
name[7:12]
sort(name)
rbind(o)
```
