---
title: "Tarea 3: LaTeX y RMarkdown"
author: $\mathcal Imanol\ Miguez$
date: "11/2/2021"
output: pdf_document
---

# Preguntas

## Pregunta 1

Realizad los siguientes productos de matrices en $R$:
$$A\cdot B$$ $$B\cdot A$$ $$(A\cdot B)^t$$ $$B^t\cdot B$$ $$(A\cdot B)^{-1}$$
donde $$A = \begin{pmatrix} 1 & 2 & 3 & 4\\ 4 & 3 & 2 & 1\\ 0 & 1 & 0 & 2\\ 3 & 0 & 4 & 0 \end{pmatrix}\ \ \ \ \ B = \begin{pmatrix} 4 & 3 & 2 & 1\\ 0 & 3 & 0 & 4\\ 1 & 2 & 3 & 4\\ 0 & 1 & 0 & 2 \end{pmatrix}$$

Finalmente, escribe haciendo uso de \LaTeX\ el resultado de los dos primeros productos de forma adecuada.



Primero creamos las matrices mediante la sucesion de filas de vectores.
```{r}
A = rbind(c(1,2,3,4),c(4,3,2,1),c(0,1,0,2),c(3,0,4,0))
B = rbind(c(4,3,2,1),c(0,3,0,4),c(1,2,3,4),c(0,1,0,2))
```


Despues realizamos las operaciones solicitadas. Para las multiplicaciones entre matrices usamos $\%*\%$, para la traspuesta usamos $t(M)$ y para la inversa $solve(M)$.
```{r pregunta1}
A%*%B
B%*%A
t(A%*%B)
t(B)%*%A
solve(A%*%B)
solve(A)%*%t(B)

```

Los resultados son:

  - $A\cdot B = \begin{pmatrix} 7 & 19 & 11 & 29\\ 18 & 26 & 14 & 26\\ 0 & 5 & 0 & 8\\ 16 & 17 & 18 & 19 \end{pmatrix}$
  
  
  - $B\cdot A = \begin{pmatrix} 19 & 19 & 22 & 23\\ 24 & 9 & 22 & 3\\ 21 & 11 & 23 & 12\\ 10 & 3 & 10 & 1 \end{pmatrix}$
  
  
## Pregunta 2

Considerad en un vector los números de vuestro $DNI$ y llamadlo **dni**. Por ejemplo, si vuestro $DNI$ es 54201567K, vuestro vector será $$dni = (5,4,2,0,5,6,7)$$

Definid el vector en $R$. Calculad con $R$ el vector dni al cuadrado, la raíz cuadrada del vector dni y, por último,la suma de todas las cifras del vector **dni**.


Finalmente, escribid todos estos vectores también a \LaTeX

```{r pregunta2}
dni = c(5,4,2,0,1,5,6,7)

dni^2
sqrt(dni)
sum(dni)
```

Los resultados son:

  - $dni^2 =$ `r dni^2`
  - $\sqrt{dni}$ `r sqrt(dni)`
  - $\sum dni$ `r sum(dni)`
  
## Pregunta 3

Considerad el vector de las letras de vuestro nombre y apellido. Llamadlo **name**. Por ejemplo, en mi caso sería $$nombre = (M,A,R,I,A,S,A,N,T,O,S)$$

Definid dicho vector en $R$. Calculad el subvector que solo contenga vuestro nombre. Calculad también el subvector que contenga solo vuestro apellido. Ordenadlo alfabéticamente. Cread una matriz con este vector.

Para escoger la primera y la segunta parte se hace uso del vector creado y se escoge que de por salida los rangos de letras de interes.
Para ordenar las letras se hace uso de $sort(M)$ y para crear una matriz con las dos primeros vectores vuelve a usarse $rbind(vecto1,..)$.

```{r pregunta3}
name = c("I","M","A","N","O","L","M","I","G","U","E","Z")
name[1:6]  -> n
name[7:12] -> a
sort(name) -> o
rbind(name[1:6],name[7:12]) -> M
M
```

Los resultados son:

  - $nombre =$ `r n[1]``r n[2]``r n[3]``r n[4]``r n[5]``r n[6]`
  - $apellido =$ `r a[1]``r a[2]``r a[3]``r a[4]``r a[5]``r a[6]`
  - $Ordenado\ alfabéticamente =$ `r o`
  - $Matriz = \begin{pmatrix} I & M & A & N & O & L\\ M & I & G & U & E & Z \end{pmatrix}$
  
  
