---
title: "Chuncks"
author: "Imanol"
date: "10/2/2021"
output: pdf_document
---

```{r setup, include=FALSE}
knitr::opts_chunk$set(echo = TRUE)
```

# Chuncks en Python

Podemos darle un nombre a cada chunck.
ctrl + alt + i para sacar el chunck automaticamente.

### Parametro echo

Nos dice si queremos mostrar o no el codigo, por defecto si no lo ponemos esta a true.


Vamos a calcular $\sqrt{2} - e^{2}$:
```{r echoT}
sqrt(2) - exp(-2)
```

Vamos a calcular $\sqrt{2} - e^{2}$:
```{r echoF, echo=FALSE}
sqrt(2) - exp(-2)
```

### Parametro eval

Nos dice si queremos evaluar o no el codigo (nos da o no el resultado, se ejecuta o no), por defecto si no lo ponemos esta a true.


Vamos a calcular $\sqrt{2} - e^{2}$:
```{r evalT}
sqrt(2) - exp(-2)
```

Vamos a calcular $\sqrt{2} - e^{2}$:
```{r evalF, eval=FALSE}
sqrt(2) - exp(-2)
```

### Parametro message y warning

message nos dice si se esta cargando una libreria, por defecto TRUE

```{r messageT}
library(magic)
magic(6)
```
```{r messageF, message=FALSE}
library(magic)
magic(6)
```

### Parametro comment

Nos quita los hastags si le ponemos comment = NA

```{r commentF, comment=NA}
library(magic)
magic(6)
```


### Parametro results

**El parametro hide nos oculta el resultado pero si se evalua**

```{r resultsH, results='hide'}
library(magic)
magic(6)
```

**El parametro markup nos da el resultado con dos almohadillas (el que esta por defecto).**

```{r resultsM, results='markup'}
library(magic)
magic(6)
```

**El parametro asis nos da el resultado tal cual en texto.**

```{r resultsA, results='asis'}
library(magic)
magic(6)
```

**El parametro hold nos da los resultados todos al final.**

Sin hold
```{r resultsHoN}
sqrt(2) - exp(-2)
x=1:5
sqrt(x)
```

Con hold
```{r resultsHoS, results='hold'}
sqrt(2) - exp(-2)
x=1:5
sqrt(x)
```

## Variables en medio de texto

Cuando queremos hacer la raiz cuadrada de dos, podemos hacerlo:

- En \LaTeX: $\sqrt{2}$ 
- En `R` haciendo `r sqrt(2)`
- La frase completa: $\sqrt{2}=$ `r sqrt(2)`