---
title: "Tarea8"
author: "Imanol"
date: "17/2/2021"
output:
  pdf_document: default
  html_document:
    df_print: paged
---

Carga en R o en Python el CSV de la web ["Pincha aquí"](http://winterolympicsmedals.com/medals.csv) y responde a las preguntas de la tarea.


**Preguntas de esta tarea**

1. ¿Cuantos deportistas aparecen en el data frame?

2. ¿Cuantos han ganado medallas de oro, cuantos de plata y cuantos de bronce?

3. ¿En cuantos lugares se han hecho olimpiadas de invierno?

4. ¿Cuantos hombres y cuantas mujeres hay?

5. ¿En qué año participaron más deportistas?

6. El campo NOC indica el país del ganador de la medalla. ¿Qué país puede presumir de haber ganado más medallas de oro en los juegos de invierno entre 1960 y 1996?

```{r loadDataFrame}
df = read.csv("http://winterolympicsmedals.com/medals.csv", header = TRUE)

str(df)
names(df)
```

```{r pregunta1}
nDeportistas = nrow(df)
nDeportistas
```

```{r pregunta2}

sum(df$Medal == "Gold")
table(df$Medal == "Gold")

sum(df$Medal == "Silver")
table(df$Medal == "Silver")

sum(df$Medal == "Bronze")
table(df$Medal == "Bronze")
```

```{r pregunta3}
levels(df$City)
length(levels(df$City))
```

```{r pregunta4}
sum(df$Event.gender == "M")
table(df$Event.gender == "M")

sum(df$Event.gender == "W")
table(df$Event.gender == "W")
```

```{r pregunta5}
table(df$Year)
which.max(table(df$Year))
```


```{r pregunta5_alternativo}
tabla = table(df$Year)
names(tabla[tabla == max(tabla)])
```


```{r pregunta6}
df2 = df[df$Year>=1960 & df$Year<=1996,]
head(sort(table(df2$NOC[df$Medal == "Gold"]), dec = TRUE), n=1L)
```

```{r pregunta6_alternativoRevisar}
tabla = table(df$NOC)
names(tabla[tabla == max(tabla)])
```
