---
title: "Progresiones y secuencias"
author: "Imanol"
date: "10/2/2021"
output: pdf_document
---

# Progresiones y secuencias

$$a_n = a_1 + (n-1)\cdot d$$


Para generar una progresión aritmética de diferencia d que empieza en a hasta llegar a b
```{r}
seq(5, 60, by = 5) #Empieza en 5 acaba en 60 en pasos de 5
seq(5, 60, by = 2.5)
seq(60, 5, by = -5)# En saltos decrecientes

```


Define progresion aritmetica de longitud $n$ que va de $a$ a $b$ con diferencia $d$. Por tanto $d = \frac{(b-a)}{(n-1)}$
```{r}
seq(5,60, length.out=4)
```

Define progresion aritmetica de longitud $n$ y diferencia $d$ que empieza en $a$.
```{r}
seq(5,by=6, length.out=4)
```

Define la secuencia de numeros enteros(Z) consecutivos entre dos numeros a y b
```{r}
1:10
-2:5
-(2:5)
```

## Ejercicio

Imprimid los números del 1 al 20
```{r}
1:20
```

Imprimid los 20 primeros numeros pares
```{r}
seq(2,by=2, length.out=20)
```

Imprimir 30 números equidistantes entre el 17 y el 98, mostrando solo 4 cifras significativas
```{r}
print(seq(17,98, length.out=30), 4)
```