---
title: "Vectores y tipos de datos"
author: "Imanol"
date: "10/2/2021"
output: pdf_document
---

```{r setup, include=FALSE}
knitr::opts_chunk$set(echo = TRUE)
```

# Estructuras de datos

## Basicos

### Vectores
```{r vectores}
c(1,2,3) # Para definir un vector
scan() # Para definir un vector por consola a mano
##fix(c): # Para modificar visualmente un vector x
rep(1,5) # Para definir un vector que tiene el mismo dato a (1) repetido n (5) veces
```

Para especificar como colocar los decimales -> scan(dec = ",")
Para especificar que tipo de datos seran -> scan(what = "character")

### Ejercicio

Repetir mi año de nacimiento 10 veces
```{r año10}
anno <- 1993
n <- 10
rep(anno,n)
```

Crear un vector que tenga como entradas 16,0,1,20,1,7,88,5,1,9, llamalo **vec** y modifica la cuarta entrada con la funcion **fix()**.

```{r}
vec <- c(16, 0, 1, 20, 1, 7, 88, 5, 1, 9)
vec
fix(vec)
vec
```

## Mas operaciones con vectores

### Operaciones directas aplicadas a un vector
```{r}
x <- 1:10
x + pi # Suma pi a todos
pi*x # Multiplica a todos por pi
sqrt(x) # Raiz cuadrada de cada valor
2^x # 2 elevado a cada valor
x^2 # cada valor elevado a dos
1:10 + 1:10 #Se pueden sumar vectores de la misma longitud
1:10 * 1:10 #Se pueden multiplicar vectores de la misma longitud
```
```{r}
n = 1:100
x = 2*3^(n/2)-15 # Esta formula calcularia los n elemntos de esta sucesion
x
```


### Operaciones que no se pueden hacer directamente a un vector (uso de sapply)

Ejemplo básico:
```{r}
sapply(x, FUN = function(elemento){sqrt(elemento)}) # A x le aplicamos la función FUN
```

Ejemplo más complicado:
```{r}
cd = function(x){summary(lm((1:4)~c(1:3,x)))}$r.squared # Coeficiente de determinación, muy avanzado por ahora
cd(5)
cd(6)
cd(7)
```

## Más funciones
```{r}
v = c(1,2,3,4,5,6)
mean(v) # media
cumsum(v) # suma acumulada
sort(v) # Ordena el vector de forma creciente
rev(v) # Invierte el vecto
length(v) # Longitud del vector
max(v) # EL mas grande
min(v) # El mas pequeño
sum(v) # La suma de todos
prod(v) # El producto de todos
cumsum(v) # La suma acumulada
cummax(v) # EL valor mas grande encontrado hasta el momento
cummin(v) # El mas pequeño encontrado hasta el momento
cumprod(v) # El producto acumulado
diff(v) # La diferencia de uno a otro numero
```

### Ejercicio

Combinad las dos funciones, __sort__ y __rev__ para crear una funcion que dado un vector $x$ os lo devuelva ordenado en orden decreciente.
```{r}
x <- scan()
x <- sort(x)
x <- rev(x)
x

# Otro metodo más corto
y <- c(2,4,3,1,7,8,5,9,6,0)
y <- sort(y, decreasing = TRUE) # Al decirle decreasing TRUE hago que lo ordene en orden decreciente
y
```

