---
title: "Vectores y tipos de datos"
author: "Imanol"
date: "10/2/2021"
output: pdf_document
---

```{r setup, include=FALSE}
knitr::opts_chunk$set(echo = TRUE)
```

# Estructuras de datos

# Basicos

## Vectores
```{r vectores}
c(1,2,3) # Para definir un vector
scan() # Para definir un vector por consola a mano
##fix(c): # Para modificar visualmente un vector x
rep(1,5) # Para definir un vector que tiene el mismo dato a (1) repetido n (5) veces
```

Para especificar como colocar los decimales -> scan(dec = ",")
Para especificar que tipo de datos seran -> scan(what = "character")

## Ejercicio

Repetir mi año de nacimiento 10 veces
```{r año10}
anno <- 1993
n <- 10
rep(anno,n)
```

Crear un vector que tenga como entradas 16,0,1,20,1,7,88,5,1,9, llamalo **vec** y modifica la cuarta entrada con la funcion **fix()**.

```{r}
vec <- c(16, 0, 1, 20, 1, 7, 88, 5, 1, 9)
vec
fix(vec)
vec
```

# Mas operaciones con vectores

## Operaciones directas aplicadas a un vector
```{r}
x <- 1:10
x + pi # Suma pi a todos
pi*x # Multiplica a todos por pi
sqrt(x) # Raiz cuadrada de cada valor
2^x # 2 elevado a cada valor
x^2 # cada valor elevado a dos
1:10 + 1:10 #Se pueden sumar vectores de la misma longitud
1:10 * 1:10 #Se pueden multiplicar vectores de la misma longitud
```
```{r}
n = 1:100
x = 2*3^(n/2)-15 # Esta formula calcularia los n elemntos de esta sucesion
x
```


## Operaciones que no se pueden hacer directamente a un vector (uso de sapply)

Ejemplo básico:
```{r}
sapply(x, FUN = function(elemento){sqrt(elemento)}) # A x le aplicamos la función FUN
```

Ejemplo más complicado:
```{r}
cd = function(x){summary(lm((1:4)~c(1:3,x)))}$r.squared # Coeficiente de determinación, muy avanzado por ahora
cd(5)
cd(6)
cd(7)
```

# Más funciones
```{r}
v = c(1,2,3,4,5,6)
mean(v) # media
cumsum(v) # suma acumulada
sort(v) # Ordena el vector de forma creciente
rev(v) # Invierte el vecto
length(v) # Longitud del vector
max(v) # EL mas grande
min(v) # El mas pequeño
sum(v) # La suma de todos
prod(v) # El producto de todos
cumsum(v) # La suma acumulada
cummax(v) # EL valor mas grande encontrado hasta el momento
cummin(v) # El mas pequeño encontrado hasta el momento
cumprod(v) # El producto acumulado
diff(v) # La diferencia de uno a otro numero
```

## Ejercicio

Combinad las dos funciones, __sort__ y __rev__ para crear una funcion que dado un vector $x$ os lo devuelva ordenado en orden decreciente.
```{r}
x <- scan()
x <- sort(x)
x <- rev(x)
x

# Otro metodo más corto
y <- c(2,4,3,1,7,8,5,9,6,0)
y <- sort(y, decreasing = TRUE) # Al decirle decreasing TRUE hago que lo ordene en orden decreciente
y
```

# SUBVECTORES Y FILTROS

```{r}
x = seq(3, 50, by = 3.5)
x
x[3] # Para sacar el dato de una posicion
x[length(x)] # Para ir al ultimo valor
x[length(x)-1] # Para ir al penultimo valor
x[-3] # Para quitar el valor de esa posicion
x[4:8] # Para quedarme solo en el rango que quiero de posiciones
x[8:4]

x[seq(2, length(x), by = 2)] # Para coger solo las posiciones pares
x[seq(1, length(x), by = 2)] # Para coger solo las posiciones impares
x[-seq(1, length(x), by = 2)] # Elimar posiciones impares
x[(length(x)-3):length(x)] # Para sacar solo las posiciones de antepenultima a ultima posicion

x[c(1,2,4)]
x[x>20 & x<40] # Escoger solo los numeros mayores de 20 y menores de 40 
x[x%%2==0] #Sacar solo numeros pares
x>30 # Nos da true o false de los que cumplen o no
x = c(1,7,4,2,4,8,9,2,0)
y = c(5,2,-3,-7,-1,4,-2,7,1)
x[y>0] # Ambos vectores deben ser del mismo tamaño, nos saca los valores en x 
       # de las posiciones de los numeros de y que cumplen la condición

which(x>4) # me da la posicion de los que son mayores de 4
x[which(x>4)] # da los valores que cumplen la condicion
which.min(x) # La posicion del valor mas pequeño
which.max(x)
which(x == max(x)) # Posiciones de los valores iguales al valor mas grande

x = c() # Vector vacio, NULL
x
y = NULL
y
z = c(x, 2, y, 7) # los null no salen
z
```

# LOS VALORES DE NA


## PASARTE DEL RANGO DEL VECTOR
```{r}
x <- c(1:10)
x[length(x)+5] = 9 # Me pone un 9 en la ultima posicion mas cinco 
                   # pero como solo hay 10 posiciones en el resto pone NA
x
```


## OPERACIONES TENIENDO NA
```{r}
sum(x) # No se puede, da NA
sum(x, na.rm = TRUE) # no tiene en cuenta los NA y hace la suma
mean(x, na.rm = TRUE)

is.na(x) # Me dice si hay NA
which(is.na(x)) # Posiciones en las que hay NA
```

En estadistica descriptiva no se puede trabajar con NA asi que se sustituyen por la media

```{r}
y = x
y[is.na(y)]
y[is.na(y)] = mean(y, na.rm = TRUE)
y
```


### Cumsum con NA

```{r}
cumsum(x[!is.na(x)])
```


### Atributos y su eliminación

```{r}
x_clean = na.omit(x) #Elimina los na
x_clean # Se puede ver que elimina los na pero se queda con el atributo "na.action"
attr(x_clean, "na.action") = NULL # Asi elimino el atributo
x_clean
```


# FACTORES

Un factor es una lista que tiene copias de las etiquetas colocadas *(Levels)*

```{r}
nombres = c("Juan", "Antonio", "Maria", "Paco")
nombres
nombres.factor = factor(nombres) # Convierto el vector enun factor
nombres.factor
```

## EJEMPLOS CON NIVELES
```{r}
gender = c("M", "H", "H", "M", "M", "M", "M", "H", "H")
gender.fact = factor(gender)
gender.fact

gender.fact3 = factor(gender, levels = c("M", "H", "B")) # Si quiero darle mas etiquetas
gender.fact3

gender.fact4 = factor(gender, levels = c("M", "H", "B"), labels = c("Mujer", "Hombre", "Hermafrodita"))
gender.fact4 # Cambia todas las etiquetas con su nombre completo para que sea mas facil entender

levels(gender.fact4) # Para ver sus niveles

levels(gender.fact4) = c("Femenino", "Masculino", "Híbrido") # Para cambiar de nombre las etiquetas
gender.fact4

notas = c(1,4,3,2,3,2,4,3,1,2,3,4,2,3,4)
notas.factor = factor(notas)
notas.factor
levels(notas.factor)
levels(notas.factor) = c("Suspendido", "Suficiente", "Notable", "Excelente")
levels(notas.factor)
```

## UNIR NIVELES

```{r}
notas.factor = factor(notas)
levels(notas.factor) = c("Suspendido", "Aprobado", "Aprobado", "Aprobado")
notas.factor
```

## FACTOR ORDENADO

Es un factor donde los niveles siguen un orden

```{r}
ordered(notas, labels = c("Sus", "Suf", "Not", "Exc")) # Hemos sustituido los valores por su etiqueta pero
                                                       # ahora los niveles estan ordenados de menor a mayor

```


# LISTAS

Listas formadas por diferentes objetos, no necesariamente del mismo tipo, cada cual con su nombre interno

## CREAR UNA LISTA

Asignamos a cada nombre que creemos lo que es.

```{r}
x = c(1,5,-2,6,-7,8,-3,4,-9)
x
L = list(nombre = "temperaturas", datos = x, media = mean(x), sumas = cumsum(x))
L
```

## ACCEDER A CADA NOMBRE DE LA LISTA

### Mediante el nombre
```{r}
L$nombre
L$datos
L$media
L$sumas
```

### Mediante la posición
```{r}
L[[1]]
L[[2]]
L[[3]]
L[[4]]

L[2] # Seria una lista no un vector, no se podria operar con la lista, para que sea un vector se usa [[i]].
```


## OBTENER INFORMACIÓN DE UNA LISTA (str y name)

### str
```{r}
str(L) # Me da las listas, que tipo de datos son y el numero de datos
```


### name
```{r}
names(L) # Me da el nombre de las listas
```


# MATRICES

## DEFINIR MATRICES

$$matrix(vector, nrow=n, byrow=valor\_lógico)$$
**nrow**: Número filas
**byrow**: True = se construye por filas (por defecto), False = se construye por columnas

```{r}
M = matrix(1:12, nrow = 4)
M

P = matrix(1:12, nrow = 5) # Si defines la matriz con número de filas que no son multiplos del numero de datos, 
P                          # te saldra un warning y creara la matriz rellenando los datos que faltan repitiendo los
                           # datos desde el principio

matrix(1, nrow = 4, ncol = 6) # Crea la matriz de un solo numero
```


## EJERCICIOS

¿Como definirias una matriz constante? Es decir, ¿Cómo definirías una matriz $A$ tal que $\forall = 1,\ldots,n;j=1,\ldots,m,a_{ij}= k$ siendo $k$ $\in \mathbb{R}$? Como R no admite incógnitas, prueba para el caso especifico $n=3, m=5, k=0$
```{r}
n <- 3
m <- 5
k <- 0
E1 = matrix(k, nrow = n, ncol = m)
E1
```


Con el vector vec = (1,2,3,4,5,6,7,8,9,10,11,12) crea la matriz *(Entradas por columna)*: $$\begin{pmatrix} 1 & 4 & 7 & 10 \\ 2 & 5 & 8 & 11 \\ 3 & 6 & 9 & 12\end{pmatrix}$$
```{r}
vec = c(1,2,3,4,5,6,7,8,9,10,11,12)
E2 <- matrix(vec, ncol = 4, byrow = FALSE)
E2
```


## CONSTRUIR MATRICES

**rbind(vector1, vector2,..)**: Construye la matriz de filas vector1, vector2,..

**cbind(vector1, vector2,..)**: Construye la matriz de columnas vector1, vector2,..

  - Los vectores tienen que ser de la misma longitud
  - Tambien sirve para añadir filas/columnas a una matriz o concatenar por filas/columnas matrices del mismo numero      de filas/columnas

**diag(vector)**: Construye una matriz diagonal con un vector dado

  - Si aplicamos diag a un numero $n$, produce una matriz identidad de orden $n$.
  
  
```{r}
rbind(c(1,2,3), c(-1,-2,-3))
cbind(c(1,2,3), c(-1,-2,-3))
diag(5, nrow = 3)
```

## SUBMATRICES

Para sacar datos especificos de la matriz

```{r}
M = matrix(1:12, nrow = 4)
M

M[1,2]           # Un dato
M[2, ]           # TOdos los datos de una fila
M[,3]            # Todos los datos de una columna
M[c(1,3,4), 1:2] # Datos de filas concretas y que columnas

nrow(M)          # Da numero filas
ncol(M)          # Numero columnas
dim(M)           # Dimension

sum(M)           # Suma de todos los datos de la matriz
prod(M)          # producto de todos los datos de la matriz
mean(M)          # media de todos los datos de la matriz

colSums(M)       # suma de todas las columnas
rowSums(M)
colMeans(M)

```

### Aplicar una munción a una matriz, por filas:
```{r}
apply(M, MARGIN = 1, FUN = function(x){sqrt(sum(x^2))}) # MARGIN = 1 es para aplicar funcion por filas, 
apply(M, MARGIN = 2, FUN = function(x){sqrt(sum(x^2))}) # MARGIN = 2 es para aplicar funcion por columnas
```

# REPASO ALGEBRA LINEAL

## OPERACIONES
```{r}
M = matrix(1:12, nrow = 4)
M

t(M)          #Traspuesta

M%*%t(M)      # Multiplicacion de matrices

#mtx.exp(M,2) # Para elevar la matriz (paquete Biodem), no es exacto aproxima
M%^%2         # Para elevar la matriz (Paquete expm), no es exacto aproxima

M1 = rbind(c(1,4,2), c(0,1,3), c(1,8,9))
det(M1)        # Determinante de una matriz
qr(M1)$rank    # Da el rango de la matriz
solve(M1)      # Calcula la inversa (solo si es invertible)
                  # Tambien sirve para resolver ecuaciones lineales. Para ello introduciomos solve(matiz,b)
                  # donde b es la matriz de terminos independientes.
round(solve(M1)%*%M1,2)  # Me da la matriz identidad

```

## EJERCICIO

Observar qué ocurre si, siendo $A = \begin{pmatrix} 2 & 0 & 2 \\ 1 &2 & 3\\ 0 & 1 & 3\end{pmatrix}$ y $B = \begin{pmatrix} 3 & 2 & 1 \\ 1 & 0 & 0\\ 1 & 1 & 1\end{pmatrix}$, realizamos las operaciones $A*B$, $A^2$ y $B^3$.

```{r}
A = rbind(c(2,0,2),c(1,2,3),c(0,1,3))
A
B = rbind(c(3,2,1),c(1,0,0),c(1,1,1))
B

# Producto A*B
A%*%B

# Dos maneras de elevar

  # Primera
  A%^%2
  B%^%3

  # Segunda
  A%*%A
  B%*%B%*%B

```

## VALORES Y VECTORES PROPIOS
```{r}
M = rbind(c(2,6,-8), c(0,6,-3), c(0,2,1))
eigen(M)        # Calcula valores y vectores propios
eigen(M)$values # Da los valores propios de la matriz en orden decreciente 
eigen(M)$vectors # Da una matriz cuyas columnas son los vectores propios de la matriz
```

## EJERCICIO 

Comprobar que si $P$ es la matriz de vectores propios $M$ en columna y D la matriz diagonal cuyas entradas son los valores propios de $M$, entonces se cumple la siguiente igualdad llamada **descomposición canónica**: $$M = P \cdot D\cdot P^{-1} $$

```{r}
eigen(M)
P = eigen(M)$vectors
P
D = diag(eigen(M)$values)
D

M == round(P%*%D%*%solve(P),2) # Lo redondeo para que no me de problemas con numeros muy muy pequeños
```

