---
title: "Graficos"
author: "Imanol"
date: "15/2/2021"
output:
  html_document:
    df_print: paged
---
# REPRESENTACIÓN GRAFICA CON PLOT

## GRAFICOS BASICOS DE PUNTOS
```{r primer_plot, fig.cap= "Grafico basiaco", fig.align='center'}
x = c(2,6,4,9,-1)
y = c(1,8,4,-2,4)
plot(x,y)
```
Si no incorporamos vector `y`, `R` nos va a tomar el parametro `x` como si fuese el vector de datos `y`: `plot(1:n, x)`
```{r}
plot(2^(1:6))
```

Si queremos representar una función $f(x)$
```{r }
f <- function(x){sqrt(x)}
plot(f)
```

# PARÁMETROS FUNCIÓN PLOT
```{r ,echo=FALSE, fig.align='center'}
n = 1:20
fib = (1/sqrt(5))*((1+sqrt(5))/2)^n - (1/sqrt(5))*((1-sqrt(5))/2)^n  # Sucesión de fibonacci                 
fib
par(mfrow = c(1,2)) # Para poner dos graficas en una fila y dos columnas
# log es para poner en escala logaritmica
plot(fib, xlab = "n", ylab = expression(F[n]), main = " Sucesión de Fibonacci", pch = 20, cex = 2, col = "powderblue", bg = "orchid", log = "xy")
plot(fib, xlab = "n", ylab = expression(F[n]), main = " Sucesión de Fibonacci", pch = 15, cex = 0.5, col = "powderblue", bg = "orchid", log = "y")
```
# MÁS PARAMETROS

```{r}
plot(n, fib, pch = 21, col = "red", bg = "yellow", cex = 1.2, type = "o", lty = "dashed", lwd = 2, xlim = c(1,10), ylim = c(1,100), xaxp = c(1,10,3), yaxp = c(0,100,10))
```

# AÑADIR PUNTOS Y RECTAS A UN GRÁFICO
## AÑADIR ELEMENTOS AL GRÁFICO
```{r}
f <- function(x){x^2 - 2*x + sqrt(abs(x))}
plot(f, xlim = c(-3,3))
points(0,0, pch = 19)
points(-3:3, (-3:3)^2, col = "blue")
abline(2,3, lty = "dotted", col = "red")
abline(v = 2, lty = "dotted", col = "green")
abline(h = 5, lty = "dotdash", col = "gray")
```

```{r}
f <- function(x){x^2}
plot(f, xlim = c(-3,3), col ="red", lwd = 2, ylab = expression(y^2), xlab = "x")
abline(h=0:9, v = -3:3, lty = "dotted", col = "gray")
```

```{r}
plot(tan, xlim = c(-pi,pi), ylim = c(-5,5))
abline(v = c(-pi/2,pi/2), col = "red")
```

## CURVAS
```{r}
f <- function(x){x^2}
plot(f, xlim = c(-3,3), ylim = c(-10, 10))
points(-3:3, f(-3:3), pch = 19)
lines(-3:3, f(-3:3), lwd = 2, lty = "dotted", col = "red")
curve(x^3, lty = "dashed", col = "blue", add = TRUE)
curve(x^4, lty = "dashed", col = "orangered", add = TRUE)
```


# LAS LEYENDAS DE LOS GRÁFICOS
```{r}
f <- function(x){x^2}
plot(f, xlim = c(-3,3), ylim = c(-10, 10))
points(-3:3, f(-3:3), pch = 19)
lines(-3:3, f(-3:3), lwd = 2, lty = "dotted", col = "red")
curve(x^3, lty = "dashed", col = "blue", add = TRUE)
curve(x^4, lty = "dashed", col = "orangered", add = TRUE)
legend("bottomright", 
       legend = c(expression(x^2), expression(x^2), expression(x^4)), 
       lwd = 2, 
       col = c("red", "blue", "orangered"), 
       lty = c("dotted", "dashed", "dashed")
      )
