---
title: "Calcular Estadisticos Notas"
author: "Imanol"
date: "1/3/2021"
output: pdf_document
---

# Análisis de datos cuantitativos

Creamos el vector con los datos
```{r}
set.seed(4)
notas = sample(0:10,100, replace = TRUE)
set.seed(NULL)
notas
```

## Definir vector de los extremos

En este caso los intervalos seran: [0,5), [5,7),[7,9),[9,10].
```{r}
L = c(0,5,7,9,10)
# Definimos notas1 como el resultado de la codificación en intervalos utilizando como etiquetas los propios intervalos.
notas1 = cut(notas, breaks = L, right = FALSE, include.lowest = TRUE)
notas1
```

## Definir marcas de clase

En este caso los intervalos seran: [0,5), [5,7),[7,9),[9,10].
```{r}
#Definimos las marcas de clase
MC = (L[1:length(L)-1] + L[2:length(L)])/2
# Definimos notas2 como el resultado de la codificación en intervalos utilizando como etiquetas las marcas de clase.
notas2 = cut(notas, breaks = L, labels = MC,right = FALSE, include.lowest = TRUE)
notas2
```


## Definir intervalos por su orden
```{r}
# Definimos notas3 como el resultado de la codificación en intervalos utilizando como etiquetas la posición ordenada del intervalo(1,2,3 y 4).
notas3 = cut(notas, breaks = L, labels = FALSE,right = FALSE, include.lowest = TRUE)
notas3
```

## Definir intervalos por calificación
```{r}
# Definimos notas3 como el resultado de la codificación en intervalos utilizando como etiquetas Susp, Aprob, Not y Exc
notas4 = cut(notas, breaks = L, labels = c("Susp","Aprob", "Not", "Exc"),right = FALSE, include.lowest = TRUE)
notas4
```


## Calculo de las frecuencias

### Absolutas
```{r}
table(notas4)
```

### Relativas
```{r}
prop.table(table(notas4))
```

### Absolutas acumuladas
```{r}
cumsum(table(notas4))
```

### Relativas acumuladas
```{r}
cumsum(prop.table(table(notas4)))
```

### Todo lo anterior pero usando la funcion hist
```{r}
notasHist = hist(notas, breaks = L, right = FALSE, include.lowest = TRUE, plot = FALSE)
FAbs = notasHist$count
FRel = prop.table(FAbs)
FAbsCum = cumsum(FAbs)
FRelCum = cumsum(FRel)
```


## Crear data frame con todas las frecuencias
```{r}
intervalos = c("[0,5)","[5,7)","[7,9)","[9,10]")
clasificacion = c("Suspenso","Aprobado","Notable","Excelente")
marcas = notasHist$mids #Mids nos da las marcas de clase del histograma
tabla.Fr = data.frame(intervalos,clasificacion,marcas,FAbs,FAbsCum,FRel,FRelCum)
tabla.Fr
```

### Otra opción es usar una de las dos funciones que hemos creado anteriormente (script tabla de frecuencias)
```{r}
TablaFrecs.L = function(x,L,V){
  x_cut = cut(x, breaks=L, right=FALSE, include.lowest=V)
  intervals = levels(x_cut)
  mc = (L[1:(length(L)-1)]+L[2:length(L)])/2
  Fr.abs = as.vector(table(x_cut)) 
  Fr.rel = round(Fr.abs/length(x),4)
  Fr.cum.abs = cumsum(Fr.abs)
  Fr.cum.rel = cumsum(Fr.rel)
  tabla = data.frame(intervals, mc, Fr.abs, Fr.cum.abs, Fr.rel, Fr.cum.rel)
  tabla
}
TablaFrecs.L(notas, L, TRUE)
```

# Calculo de estadisticos en datos agrupados

## Calcular el total
```{r}
TOT = tabla.Fr$FAbsCum[4] # Accedo a la ultima fila de la suma acumulada que es dodne sale el total
TOT
```

## Calcular la media
```{r}
notas.media = round(sum(tabla.Fr$FAbs*tabla.Fr$marcas)/TOT,3)
# suma del producto de las frecuencias absolutas por las marcas de clase dividido por el total
notas.media
```

## Calcular la varianza
```{r}
notas.var = round(sum(tabla.Fr$FAbs*tabla.Fr$marcas^2)/TOT-notas.media^2,3)
# Suma producto de la frecuencia absoluta por las marcas al cuadrado dividido por el total y restarle la media al cuadrado
notas.var
```

## Desviación típica
```{r}
notas.dt = round(sqrt(notas.var),3)
notas.dt
```

## Intervalo Modal
```{r}
I.modal = tabla.Fr$intervalos[which(tabla.Fr$FAbs == max(tabla.Fr$FAbs))]
# Los intervalos para los que la frecuencia absoluta es maxima
I.modal
```

## Intervalo crítico para la mediana
```{r}
I.critic = tabla.Fr$intervalos[which(tabla.Fr$FRelCum >= 0.5)]
I.critic[1] # I.critic me saca todos los intervalos por encima de 0.5, por eso le digo que me de la posicion 1 que es la primera en pasar ese 0.5
```

## Calcular estimación de la mediana de los datos "Reales"
```{r}
n = TOT
Lc = L[1] # Limite inferior del intervalo
Lc.pos = L[2] # Limite superior
Ac = L[2]-L[1] # Amplitud del intervalo
Nc.ant = 0 # # Frecuencia absoluta acumulada del anterior en este caso 0 por ser la primera posición pero sino podria ser por ejemplo tabla.Fr$FAbsCum[3] si el intervalo actual fuera 4
nc = tabla.Fr$FAbs[1] # Frecuencia absoluta del intervalo actual
M = Lc + Ac * ((n/2) - Nc.ant) / nc
M # Aproximación de la mediana de los datos "reales"
```

Mediana real
```{r}
median(notas)
```

Lo creo en una función por si me sirve para calcular mas rapido
```{r}
med.est = function(P,TOT){
  n = TOT
  Lc = L[P] # Limite inferior del intervalo
  Lc.pos = L[P+1] # Limite superior
  Ac = L[P+1]-L[P] # Amplitud del intervalo
  if(P == 1){
    Nc.ant = 0
  }
  else {
    Nc.ant =  tabla.Fr$FAbsCum[P-1]  
  }
  nc = tabla.Fr$FAbs[P] # Frecuencia absoluta del intervalo actual
  M = Lc + Ac * ((n/2) - Nc.ant) / nc
  M # Aproximación de la mediana de los datos "reales"
}

med.est(which(tabla.Fr$intervalos == I.critic)[1],TOT)
```

## Función para calcular la aproximación a los cuantiles
```{r}
aprox.quantile.p = function(Lcrit,Acrit,n,p,Ncrit.ant,ncrit){
  round(Lcrit+Acrit*(p*n-Ncrit.ant)/ncrit,3)
}
  
aprox.quantile.p(Lc,Ac,n,0.25,Nc.ant,nc) #Primer cuartil
aprox.quantile.p(Lc,Ac,n,0.75,Nc.ant,nc) #Tercer cuartil
```

Versión que hace todo automatico solo pide la posicion del I.crit el total y el quantil

```{r}
aprox.quantile.p_2 = function(P,TOT,quan){
  n = TOT
  Lc = L[P] # Limite inferior del intervalo
  Lc.pos = L[P+1] # Limite superior
  Ac = L[P+1]-L[P] # Amplitud del intervalo
  if(P == 1){
    Nc.ant = 0
  }
  else {
    Nc.ant =  tabla.Fr$FAbsCum[P-1]  
  }
  nc = tabla.Fr$FAbs[P] # Frecuencia absoluta del intervalo actual
  
  round(Lc+Ac*(quan*n-Nc.ant)/nc,3)
}
  
aprox.quantile.p_2(1,n,0.25) #Primer cuartil
aprox.quantile.p_2(1,n,0.75) #Tercer cuartil
```

Cuantiles reales
```{r}
quantile(notas,0.25)
quantile(notas,0.75)
```

