---
title: "Tarea 13"
author: "Imanol"
date: "26/2/2021"
output: pdf_document
---
Lee atentamente las transparencias del tema 9 e implementa las reglas que se comentan en los ejercicios
```{r}
crabs = read.table("../../data/datacrab.txt", header = TRUE)
str(crabs)
```
```{r}
cw = crabs$width # Cogemos solo la columna de tamaños
```


# Yo

**Preguntas de esta tarea**

## 1. Da el algoritmo para reproducir el proceso de generación de clases y sus marcas respectivo para el número de clases obtenido con la regla de la Scott en  Python.

Esto esta en Jupyter Notebook Estadistica


## 2. Da el algoritmo para reproducir el proceso de generación de clases y sus marcas respectivo para el número de clases obtenido con la regla de la raíz en R o en Python.

Paso 1 Numero de Intervalos
```{r raiz_numeroIntervalos}
n = length(cw)
k1 = ceiling((sqrt(n)))
k1

```
Paso 2 Amplitud
```{r raiz_amplitud}
A = diff(range(cw)) / k1 # Diferencia del rango de intervalo dividido por el numero de intervalos

A

A = 0.9 # Se redondea a una cifra decimal por ser la precision de los datos del data frame

```
Paso 3 Extremos
```{r raiz_extremos}
# Como nos pide tener 14 intervalos debemos hacer de L1 a L15

L1 = min(cw)-1/2*0.1 # Valor mínimo de la variable dividido la mitad de la precisión

L1

L = L1 + A*(0:k1) # Asi calculamos todas las L desde 0 hasta 14
L
```
Paso 4 Marcas de clase
```{r raiz_marcasClase}
x1 = (L[1]+L[2])/2 # Es el punto medio de cada una de loa intervalos
x1

x = x1 + A*(0:k1-1) # Asi calculamos todas las x desde 0 hasta 13
x

```


## 3. Da el algoritmo para reproducir el proceso de generación de clases y sus marcas respectivo para el número de clases obtenido con la regla de la Sturges en R o en Python

Paso 1 Numero de Intervalos
```{r sturges_numeroIntervalos}
k1 = nclass.Sturges(cw)
k1
```
Paso 2 Amplitud
```{r sturges_amplitud}
A = diff(range(cw)) / k1 # Diferencia del rango de intervalo dividido por el numero de intervalos

A

A = 1.4 # Se redondea a una cifra decimal por ser la precision de los datos del data frame

```
Paso 3 Extremos
```{r sturges_extremos}
# Como nos pide tener 9 intervalos debemos hacer de L1 a L10

L1 = min(cw)-1/2*0.1 # Valor mínimo de la variable dividido la mitad de la precisión

L1

L = L1 + A*(0:k1) # Asi calculamos todas las L desde 0 hasta 9
L
```
Paso 4 Marcas de clase
```{r sturges_marcasClase}
x1 = (L[1]+L[2])/2 # Es el punto medio de cada una de loa intervalos
x1

x = x1 + A*(0:k1-1) # Asi calculamos todas las x desde 0 hasta 8
x

```


## 4. Da el algoritmo para reproducir el proceso de generación de clases y sus marcas respectivo para el número de clases obtenido con la regla de la  Freedman-Diaconis en R o en Python.

Paso 1 Numero de Intervalos
```{r FD_numeroIntervalos}
k1 = nclass.FD(cw)
k1
```
Paso 2 Amplitud
```{r FD_amplitud}
A = diff(range(cw)) / k1 # Diferencia del rango de intervalo dividido por el numero de intervalos

A

A = 1.0 # Se redondea a una cifra decimal por ser la precision de los datos del data frame

```
Paso 3 Extremos
```{r FD_extremos}
# Como nos pide tener 13 intervalos debemos hacer de L1 a L14

L1 = min(cw)-1/2*0.1 # Valor mínimo de la variable dividido la mitad de la precisión

L1

L = L1 + A*(0:k1) # Asi calculamos todas las L desde 0 hasta 13
L
```
Paso 4 Marcas de clase
```{r FD_marcasClase}
x1 = (L[1]+L[2])/2 # Es el punto medio de cada una de loa intervalos
x1

x = x1 + A*(0:k1-1) # Asi calculamos todas las x desde 0 hasta 12
x

```
