---
title: "Tarea 10"
author: "Imanol"
date: "22/2/2021"
output: pdf_document
---

Instala y carga el paquete **MASS**.
```{r}
library(MASS)
```

En el hay una tabla de datos llamada **birthwt** sobre factores que pueden incidir en el peso de los niños al nacer.
```{r}
birthwt
sum(birthwt)
```

**Preguntas de esta tarea**

1. Utiliza str() y head() para explorar la estructura, y con help(), mirar el significado de cada variable.
```{r}
str(birthwt)
head(birthwt)
help("birthwt")
```


2. Calcula una tabla de frecuencias relativas marginales de los pares (raza de la madre, peso inferior a 2.5 kg o no) que permita ver si la raza de la madre influye en el peso del bebé.
```{r}
tabla2 <- round(prop.table(table(birthwt$race,birthwt$low), margin = 1),4)
dimnames(tabla2) = list(race = c("white", "black", "other"),
                        low = c("no", "yes")
                       )
tabla2
```

3. Dibuja un diagrama de mosaico de la tabla del ejercicio anterior.
```{r}
plot(tabla2, col = c("lightblue"), main = "Diagrama de Mosaico")
```

4. Dibuja un diagrama bidimensional de barras, con las barras organizadas en bloques, que permita visualizar la información de los ejercicios anteriores. Aprovecha para nombres adecuados a los bloques, colores a las barras, y añadir una leyenda que explique qué representa cada barra.
```{r}
barplot(tabla2, beside = TRUE,
        legend.text = TRUE, ylim = c(0, 1),
        col = c("black", "burlywood4", "red"),
        main = "Feecuencias relativas de cada raza\n para peso si o no inferior a 2.5 kg."
        )
```


5. ¿Se puede obtener alguna conclusión de la tabla y el diagrama de barras anterior? Argumenta tu respuesta

  Se pueden extraer tres conclusiones:
    1. Todas las razas son más propensas a tener bebes por encima de 2.5kg.
    2. La raza blanca es menos propensa a tener bebes por debajo de 2.5kg.
    3. No hay poca diferencia entre las razas Negra y Otras.

6. Repite los cuatro ejercicios anteriores para los pares (madre fumadora o no, peso inferior a 2.5 kg o no) y para los pares (madre hipertensa o no, peso inferior a 2.5 kg o no.
```{r}
tabla6.1 <- round(prop.table(table(birthwt$smoke,birthwt$low), margin = 1),4)


dimnames(tabla6.1) = list(smoke = c("no", "yes"),
                        low = c("no", "yes")
                       )

tabla6.1

plot(tabla6.1, col = c("lightblue"), main = "Diagrama de Mosaico")

barplot(tabla6.1, beside = TRUE,
        legend.text = TRUE, ylim = c(0, 1),
        col = c("black", "burlywood4", "red"),
        main = "Feecuencias relativas de fumardora si o no\n para peso si o no inferior a 2.5 kg."
        )
```
```{r}
tabla6.2 <- round(prop.table(table(birthwt$ht,birthwt$low), margin = 1),4)

dimnames(tabla6.2) = list(ht = c("no", "yes"),
                        low = c("no", "yes")
                       )

tabla6.2

plot(tabla6.2, col = c("lightblue"), main = "Diagrama de Mosaico")

barplot(tabla6.2, beside = TRUE,
        legend.text = TRUE, ylim = c(0, 1),
        col = c("black", "burlywood4"),
        main = "Feecuencias relativas de hipertension si o no\n para peso si o no inferior a 2.5 kg."
        )
```
7. Calcula una tabla de frecuencias relativas marginales de las ternas (raza de la madre, madre fumadora o no, peso inferior a 2.5 kg o no) que permita ver si la raza de la madre y su condición de fumadora o no fumadora influyen en el peso del bebé.
```{r}
tabla7 <- round(prop.table(table(birthwt$race,birthwt$smoke,birthwt$low), margin = c(1,2)),4)
dimnames(tabla7) = list(race = c("white", "black", "other"),
                        smoke = c("no", "yes"),
                        low = c("no", "yes")
                       )
tabla7
```
8. Dibuja un diagrama de mosaico de la tabla del ejercicio anterior.
```{r}
plot(tabla7, col = c("lightblue"), main = "Diagrama de Mosaico")
```

# Otra manera de hacerlo
1. Utiliza str() y head() para explorar la estructura, y con help(), mirar el significado de cada variable.
```{r}
library(MASS)

str(birthwt)

head (birthwt, 10)

help(birthwt)
```

2. Calcula una tabla de frecuencias relativas marginales de los pares (raza de la madre, peso inferior a 2.5 kg o no) que permita ver si la raza de la madre influye en el peso del bebé.
```{r}
df = birthwt

df$race = as.factor(df$race)

levels(df$race) = c("W","B","O")

df$low = as.factor(df$low)

levels (df$low) = c("not_Low","Low")

str(df)

head(df, 10)

race_low = table(df$race,df$low)

prop.table(race_low, margin = 1)
```

Se ve que la raza Black (si 1 indica bajo peso y 0 no) tiene tendencia a sufrir más bajo peso que las otras. La wihite es la que menos a un 20% de distancia de la Black...por lo que la raza de la madre tiene influencia en el peso al nacer

3. Dibuja un diagrama de mosaico de la tabla del ejercicio anterior.
```{r}
plot(t(race_low), main = "Mosaic plot \n \"Race\" vs \"Low Weight\"", col = c("white", "black", "brown"))
```


4. Dibuja un diagrama bidimensional de barras, con las barras organizadas en bloques, que permita visualizar la información de los ejercicios anteriores. Aprovecha para nombres adecuados a los bloques, colores a las barras, y añadir una leyenda que explique qué representa cada barra.
```{r}
dimnames(race_low) = list(

  Raza = c("Blanca", "Negra", "Otras"),

  BajoPeso = c("Peso Normal","Bajo Peso")

)

str(race_low)

barplot(t(prop.table(race_low, margin = 1)), legend.text = TRUE, main = "Diagrama de barras apliladas \n de frecuencias relativas \n de las variables \"Raza\" y \"Bajo Peso\"", col = c("white", "black"), ylim = c(0,1.2))
```

5. ¿Se puede obtener alguna conclusión de la tabla y el diagrama de barras anterior? Argumenta tu respuesta

Del diagrama de barras anterior se puede extraer la conclusión que los datos muestrados indican que la raza Negra tiende a tener más bajo peso con casi la mitad de individuos que las otras. La raza blanca tiene alrededor del 80% de los recién nacidos en peso normal siendo la que muestra mejores resultados.Sin corregir por otras posibles causa, la raza influye en el peso al nacer"

6. Repite los cuatro ejercicios anteriores para los pares (madre fumadora o no, peso inferior a 2.5 kg o no) y para los pares (madre hipertensa o no, peso inferior a 2.5 kg o no.
```{r}
smoke_low = table(df$smoke,df$low) # Esto lo puse yo  (Imanol) porque le daba error
barplot(t(prop.table(smoke_low, margin = 1)), legend.text = TRUE, main = "Diagrama de barras apliladas \n de frecuencias relativas \n de las variables \"Fuma\" y \"Bajo Peso\"", col = c("white", "black"), ylim = c(0,1.2))

plot(table(df$ht,df$low), main = "Low weight for hypertension historical parents")

ht_low = table(df$ht,df$low)

dimnames(ht_low) = list(

  Fuma = c("NoHipertenso", "Hipertenso"),

  BajoPeso = c("Peso Normal","Bajo Peso")

)

barplot(t(prop.table(ht_low, margin = 1)), legend.text = TRUE, main = "Diagrama de barras apliladas \n de frecuencias relativas \n de las variables \"Hipstorial de Hipertensión\" y \"Bajo Peso\"", col = c("white", "black"), ylim = c(0,1.2))
```
Se puede apreciar que tanto fumar cómo tener historial de hipertensión provocan una mayor incidencia en los naciemientos con pesos menores a los 2.5kg

8. Calcula una tabla de frecuencias relativas marginales de las ternas (raza de la madre, madre fumadora o no, peso inferior a 2.5 kg o no) que permita ver si la raza de la madre y su condición de fumadora o no fumadora influyen en el peso del bebé.
```{r}
prop.table(table( df$low,df$race,df$smoke), margin = 2)
```
En esta tabla se pueden valorar si entre no fumadores y fumadores que valor relativo sen menos de 2,5kg o no. Además, al haber diferente número de muestras en cada raza, la marginal se debe hacer por raza. Así, dentro de cada conjunto observaremos valores comparables entre razas. De nuevo la raza Black y fumadores es la que tiene una frecuencia relativa mayor de bebés de menos de 2,5kg. El caso de las otras razas parece ser insensible al fumar ya que hay un valor relativo de peso bajo mayor en los no fumadores que en los fumadores.

9. Dibuja un diagrama de mosaico de la tabla del ejercicio anterior.
```{r}
plot(prop.table(table( df$low,df$race,df$smoke), margin = 2))
```

