---
title: "Tarea 14"
author: "Imanol"
date: "4/3/2021"
output: pdf_document
---

```{r setup, include=FALSE}
knitr::opts_chunk$set(echo = TRUE)
```


# Yo

## 1. La cantidad de tiempo (en horas) utilizada para completar un producto determinado sigue una distribución N(10, 2) . Calculad la probabilidad de que se tarde:
```{r}
mu = 10
sigma = 2
```

### a) Menos de 6 horas
```{r}

p1a = round(pnorm(6,mu,sigma)*100,2)
p1a # Porcentaje
```


### b) Entre 7 y 13 horas
```{r}
p1b = round((pnorm(13, mu, sigma) - pnorm(7, mu, sigma))*100,2)
p1b # Porcentaje
```


## 2. El valor (en millones) de las ventas anuales realizadas en la Discográfica "Hasta quedarnos sin tímpanos" sigue un modelo normal de media igual a 200 y desviación tíıpica igual a 40.
```{r}
mu = 200
sigma = 40
```

### a) Calcula la probabilidad de que el número de ventas sea exactamente igual a 200 (millones)
```{r}
#Tiende a 0 porque es continua
```

### b) Calcula la probabilidad de que el número de ventas sea mayor que 250 (millones)
```{r}
p2b = round((1 - pnorm(250,mu,sigma))*100,2)
p2b # Porcentaje
```

### c) Calcula la probabilidad de que el número de ventas sea menor o igual que 100 (millones)
```{r}
p2c = round(pnorm(100,mu,sigma)*100,2)
p2c # Porcentaje
```

## 3. Las puntuaciones obtenidas en un examen tipo test realizado a un grupo de opositores se distribuyen normalmente con media 50 y desviación típica 6.5. Calculad
```{r}
mu = 50
sigma = 6.5
```

### a) Probabilidad de tener una puntuación menor a 23 puntos.
```{r}
p3a = round(pnorm(23,mu,sigma)*100,2)
p3a # Porcentaje
```

### b) Probabilidad de tener entre 27.3 y 43.1 puntos
```{r}
p3b = round((pnorm(43.1, mu, sigma) - pnorm(27.3, mu, sigma))*100,2)
p3b # Porcentaje
```

### c) Probabilidad de tener más de 62 puntos
```{r}
p3c = round((1 - pnorm(62,mu,sigma))*100,2)
p3c # Porcentaje
```

### d) Probabilidad de tener 3.2 puntos o menos
```{r}
p3d = round(pnorm(3.2,mu,sigma)*100,2)
p3d # Porcentaje
```

### e) Hallad el número de puntos que se deben obtener para que la probabilidad de sacar menos de esa cantidad de puntos sea de 0.045
```{r}
#p3e = round(pnorm(38.95,mu,sigma)*100,3)
#p3e # Porcentaje

#Se emplea la fórmula del cuantil
qnorm(0.045,mu, sigma)
```

### f) Repetid el apartado anterior, pero esta vez para obtener una probabilidad de 0.45
```{r}
#p3f = round(pnorm(49.155,mu,sigma)*100,2)
#p3f # Porcentaje

#Se emplea la fórmula del cuantil
qnorm(0.45,mu, sigma)
```
# OTRO

## 1. La cantidad de tiempo (en horas) utilizada para completar un producto determinado sigue una distribución N(10, 2) . Calculad la probabilidad de que se tarde:
```{r}
mu = 10
sigma = 2
```

### a) Menos de 6 horas
```{r}

#Estandarizado
x1_standar = (6-mu)/sigma
p1_standar = round(pnorm(x1_standar)*100,6)
p1_standar


#Sin estandarizar
p1 = round(pnorm(6,mu,sigma)*100,6)

sprintf("La probabilidad de que se complete en menos de 6 horas es %s por ciento",p1)
```


### b) Entre 7 y 13 horas
```{r}
#Estandarizado
x2a_standar = (13-mu)/sigma
x2b_standar= (7-mu)/sigma
p2_standar = round((pnorm(x2a_standar)-pnorm(x2b_standar))*100,6)
p2_standar


#Sin estandarizar
p2 = round((pnorm(13, mu, sigma) - pnorm(7, mu, sigma))*100,6)

sprintf("La probabilidad de que se complete en un tiempo comprendido entre 7 y 13 horas es %s por ciento",p2)
```


## 2. El valor (en millones) de las ventas anuales realizadas en la Discográfica "Hasta quedarnos sin tímpanos" sigue un modelo normal de media igual a 200 y desviación tíıpica igual a 40.
```{r}
mu = 200
sigma = 40
```

### a) Calcula la probabilidad de que el número de ventas sea exactamente igual a 200 (millones)
```{r}
#Tiende a 0 porque es continua
```

### b) Calcula la probabilidad de que el número de ventas sea mayor que 250 (millones)
```{r}
#Estandarizado
st1 = (250-200)/40
1- pnorm(st1)

#Sin estandarizar
1 -pnorm(250,200,40)
```

### c) Calcula la probabilidad de que el número de ventas sea menor o igual que 100 (millones)
```{r}
#Estandarizado
st1 = (100-200)/40
pnorm(st1)

#Sin estandarizar
pnorm(100,200,40)
```

## 3. Las puntuaciones obtenidas en un examen tipo test realizado a un grupo de opositores se distribuyen normalmente con media 50 y desviación típica 6.5. Calculad
```{r}
mu = 50
sigma = 6.5
```

### a) Probabilidad de tener una puntuación menor a 23 puntos.
```{r}
#Estandarizado
st1 = (23-50)/6.5
pnorm(st1)

#Sin estandarizar
pnorm(23,50,6.5)

```

### b) Probabilidad de tener entre 27.3 y 43.1 puntos
```{r}
#Estandarizado
st1 = (43.1-50)/6.5
st2 = (27.3-50)/6.5
pnorm(st1)-pnorm(st2)


#Sin estandarizar
pnorm(43.1,50,6.5) - pnorm(27.3,50,6.5)

```

### c) Probabilidad de tener más de 62 puntos
```{r}
#Estandarizado
st1 = (62-50)/6.5
1-pnorm(st1)


#Sin estandarizar
1-pnorm(62,50,6.5)
```

### d) Probabilidad de tener 3.2 puntos o menos
```{r}
#Estandarizado
st1 = (3.2-50)/6.5
pnorm(st1)

#Sin estandarizar
pnorm(3.2,50,6.5)

```

### e) Hallad el número de puntos que se deben obtener para que la probabilidad de sacar menos de esa cantidad de puntos sea de 0.045
```{r}
#Se emplea la fórmula del cuantil
qnorm(0.045,mu, sigma)
```

### f) Repetid el apartado anterior, pero esta vez para obtener una probabilidad de 0.45
```{r}
#Se emplea la fórmula del cuantil
qnorm(0.45,mu, sigma)
```
